臺灣臺北地方法院民事判決
110年度訴字第5827號
原      告  良京實業股份有限公司

法定代理人  平川秀一郎

訴訟代理人  何彥臻  
被      告  鄭天立  


                      居臺北市○○區○○路0段000號2樓                          居臺北市○○區○○路0段000巷0弄0號

上列當事人間請求給付簽帳卡消費款等事件，本院於民國110年1
1月5日言詞辯論終結，判決如下：
    主      文
被告應給付原告如附表所示之本金、利息及違約金。
訴訟費用新臺幣伍仟捌佰肆拾元由被告負擔。
    事實及理由
壹、程序部分：
一、原告原起訴聲明為：㈠被告應給付原告新臺幣（下同）4萬34
    60元，及自民國96年10月1日起至104年8月31日止，按年息1
    9.71%計算之利息，及自104年9月1日起至清償日止，按年息
    15%計算之利息，暨自96年11月2日起至清償日止，逾期在6
    個月以內者，按上開利率10%，逾期超過6個月者，按上開利
    率20%計算之違約金。㈡被告應給付原告16萬6760元，及自96
    年10月1日起至清償日止，按年息15%計算之利息，暨自96年
    11月2日起至清償日止，逾期在6個月以內者，按上開利率10
    %，逾期超過6個月者，按上開利率20%計算之違約金。㈢被告
    應給付原告32萬5085元，及其中28萬9912元自95年10月25日
    起至清償日止，按年息13.114%計算之利息，暨自95年10月2
    5日起至清償日止，按上開利率20%計算之違約金。嗣具狀變
    更聲明為：如主文第1項所示，亦即減縮關於違約金部分之
    請求，核屬減縮應受判決事項之聲明，依民事訴訟法第255
    條第1項第3款規定，應予准許。
二、被告經合法通知，未於言詞辯論期日到場，核無民事訴訟法
    第386條所列各款情形，爰依原告之聲請，由其一造辯論而
    為判決。
貳、實體部分：
一、原告主張：
(一)被告於93年11月8日與寶華商業銀行股份有限公司（下稱寶
    華銀行）簽訂信用卡使用契約（下稱系爭信用卡契約），
　　向寶華銀行申辦信用卡使用，依約被告得於特約商店記帳消
    費，但所生應付帳款，應於繳款截止日前清償或以循環信用
    方式繳付最低應繳金額，且約定循環信用利息之計算方式，
    係將每筆得計入循環信用本金之帳款，自各筆帳款實際墊款
    日起，依年息19.71%計算至清償日止，如未於每月繳款截止
    日前付清當期最低應繳金額，則視為全部到期。嗣被告尚餘
    如附表編號1所示之本金及自「利息」欄所載起息日起之利
    息未按期清償（其中104年9月1日後之利息，依銀行法第47
    條之1規定降為按年息15%計算）。又寶華銀行將上開債權讓
    與原告，並依法以公告方式代替債權讓與通知，依約被告已
    喪失期限利益，應即清償如附表編號1所示之本金及利息。
(二)被告於93年8月1日與寶華銀行簽訂魔力現金卡申請書（下稱
    系爭現金卡契約），向寶華銀行申請小額循環信用貸款，借
    款期間為1年，期滿30日前，如立約人不為書面反對續約之
    意思表示並經審核同意者，得以同一內容繼續延長1年，不
    另換約，其後每年屆期時亦同，依約被告得以金融卡提款或
    轉帳方式動撥貸款額度之現金，利息自實際撥款日起，按年
    息15%固定計算，按日計息，每月底結息一次，如被告遲延
    還本或付息，本金自到期日起，利息自應付日起，照應還款
    項，逾期在6個月以內部分，按上開約定利率10%，逾期超過
    6個月部分，按上開約定利率20%計算之違約金。嗣被告尚餘
    如附表編號2所示之本金及自「利息」欄所示起息日起之利
    息未按期清償，又寶華銀行將上開債權讓與原告，並依法以
    公告方式代替債權讓與通知，依約被告已喪失期限利益，應
    即清償如附表編號2所示之本金、利息及違約金。
(三)被告於94年3月29日與慶豐商業銀行股份有限公司（下稱慶
    豐銀行）簽訂貸款契約（下稱系爭貸款契約），向原告借款
    33萬元，約定借款期間自94年3月29日起至99年3月29日止，
    利息前3期按年息3%固定計算，第4期起改按放款基準利率加
    計年息8.75%機動計算（本件違約時之約定利率為年息13.11
    4%），如被告遲延還本或付息，本金自到期日起，利息自應
    付日起，照應還款項，逾期在6個月以內部分，按上開約定
    利率10%，逾期超過6個月部分，按上開約定利率20%計算之
    違約金。嗣被告尚餘如附表編號3所示之本金及自「利息」
    欄所示起息日起之利息未按期清償，又慶豐銀行將上開債權
    讓與原告，並依法以公告方式代替債權讓與通知，依約被告
    已喪失期限利益，應即清償如附表編號3所示之本金、利息
    及違約金。
(四)爰依系爭信用卡契約、系爭現金卡契約及系爭貸款契約之法
    律關係提起本件訴訟，並聲明：如主文第1項所示。　　
二、被告未於言詞辯論期日到場，亦未提出書狀作何聲明或陳述
    。
三、經查，原告就其主張之上開事實，業據提出系爭信用卡契約
    、系爭現金卡契約、系爭貸款契約、分攤表、慶豐銀行交易
    明細查詢、慶豐銀行放款基準利率歷次調整明細表、通知函
    、債權讓與證明書、債權讓與公告等件為證，是堪信原告之
    主張為真正。從而，原告依系爭信用卡契約、系爭現金卡契
    約及系爭貸款契約之法律關係，請求被告給付如附表所示之
    本金、利息及違約金，為有理由，應予准許。
四、本件第一審裁判費為5840元，應由被告負擔，爰確定如主文
    第2項所載。
五、訴訟費用負擔之依據：民事訴訟法第78條。
中　　華　　民　　國　　110 　年　　11　　月　　12　　日
                  民事第九庭  法　官　曾育祺
以上正本係照原本作成。
如對本判決上訴，須於判決送達後20日內向本院提出上訴狀。如
委任律師提起上訴者，應一併繳納上訴審裁判費。
中　　華　　民　　國　　110 　年　　11　　月　　12　　日
                              書記官  賴竺君

附表：（金額幣別均為新臺幣，日期紀元均為民國）
編號 項目 本金 利息 違約金 1 系爭信用卡契約之帳款 4萬3460元 自96年10月1日起至104年8月31日止，按年息19.71%計算；自104年9月1日起至清償日止，按年息15%計算。 （略） 2 系爭現金卡契約之借款 16萬6760元 自96年10月1日起至清償日止，按年息15%計算。 自96年11月2日起至97年8月1日止，逾期在6個月以內部分，按左列利率10%；超過6個月部分，按左列利率20%計算。 3 系爭貸款契約之借款 35萬5085元（含右列起息日前已發生之利息3萬1394元及違約金3779元） 左列本金中之28萬9912元，自95年10月25日起至清償日止，按年息13.114%計算。 自95年10月25日起至96年7月24日止，按左列利率20%計算。  合計 53萬5305元 （略） （略）